## Cristian Alejandro Rojas Campos

Ingeniero mecánico

Email: cristian.rojas.campos44@gmail.com Dirección: Avenida Providencia 2572 Depto 66 Teléfono: +56 975521034

Fecha de nacimiento: 1990-11-06
Nacionalidad: Chile

**OBJETIVO** 

Ingeniero Mecánico con 3 años de experiencia prestando servicios a la minería, tanto como ejecutivo de mantención, como planificador de flota en faena.

Responsable, con iniciativa, compromiso y adaptabilidad al cambio, asume con seriedad los retos y metas que la organización le plantee. Capacidad para trabajar en equipo y en proyectos motivados por conseguir los objetivos y, además, dispuesto a aprender y seguir desarrollándose profesionalmente

#### **EXPERIENCIA**

Iquique Septiembre 2015 - Junio 2017

Santiago Marzo 2018 - Junio 2018

Santiago , Punta Arenas , Cerro Castillo, Iquique Diciembre 2018 - Actualmente

### Representante de Ventas ERP (SAP)

**COPEC CHILE SA** 

Reporta a: Jefe de Ventas

Responsable de las ventas de aceites lubricantes y/o grasas del canal industrial de la primera región, velando por el cumplimiento de lo que requiriera el cliente. Además, encargado de la post venta y del muestreo del producto para llevar un seguimiento de la línea de productos, armar proyectos de ventas junto con el jefe de zona y así, aumentar la cartera de clientes de la empresa y, también, de la cobranza de los clientes

### proyectista

**GERDAP PROYECTOS** 

Responsable del área de sistemas de protección de incendios, velando el cumplimiento de la normativa chilena de protección contra incendios, diseñando por medio del programa AutoCAD 3D.

## Ejecutivo Mantención Equipos mineros

Ingenieria Civil Vicente

Punta Arenas Diciembre 2018 (barrio industrial): ingeniero trainee donde inicia el programa de iCV para mantención de equipos.

Cerro Castillo: Febrero 2019 ejecutivo SAP (Mantención) a cargo de 60 equipos donde se pavimentó el camino a las Torres del Paine donde participe los ultimo 3 meses del proyecto

Santiago Junio 2019: Control y Gestión Maquinaria ICV: Ejecutivo de Maquinaria de equipos a nivel Nacional

Iquique Septiembre 2019: Planificador de Equipos Minero Faena Cerro Colorado velando por la programación de mantención y Backlog de flota CAEX CATERPILLAR.

Santiago 2020: Planificador de Equipos a nivel nacional en Maestranza principal ICV Chile

#### **EDUCACIÓN**

#### COMPETENCIAS

- Conocimientos en Software de Computación como Microsoft Word, Microsoft Excel, ERP SAP, Adobe Photoshop, Microsoft Proyect
- Modelación 3d Project Inventor, AutoCAD 3D.
- Facilidades comunicativas Ingles Español
- Orientado a la obtención de resultados. Auto exigencia de eficiencia y calidad. Escucha activa. Tolerancia al estrés.

#### **IDIOMAS**

**Ingles**Nivel intermedio

# Universidad de Magallanes



TITULOS Y GRADOS

11065

## CERTIFICADO

CERTIFICO que, con fecha. 09 DE SEPTIEMBRE de 2015
CDISTIAN ALFIANDRO ROJAS CAMPOS
se confirió a don (ña)
el TÍTULO DE INGENIERO MECÁNICO.
& & & & & &
según consta el Rol Nº. 13871/2015 de Títulos y Grados de esta
Corporación.
Extendido para acreditar la posesión del
respectivo.
Punta Arenas, 24 de SEPTIEMBRE de 2015



RUTH ORTIZ SUAZO

Secretario de la Universidad



26.05.2020

## Cristian Alejandro Rojas Campos

completó con éxito

## Camino a la Excelencia en Gestión de Proyectos

un curso en línea sin crédito autorizado por Pontificia Universidad Católica de Chile y ofrecido a través de Coursera

COURSE CERTIFICATE



2 Arrayof

Paz Arroyo Profesora Asistente Adjunta Escuela de Ingeniería PhD. Luis Fernando Alarcón Profesor Titular Ingeniería y Gestión de la Construcción

Verificalo en coursera.org/verify/U8Z42D4JZY7P

Coursera confirmó la identidad de esta persona y su participación en el curso.